臺灣屏東地方法院刑事判決　　　　　　　 94年度訴字第898號
公　訴　人　臺灣屏東地方法院檢察署檢察官
被　　　告　甲○○
上列被告因違反毒品危害防制條例案件，經檢察官提起公訴（94
年度毒偵字第1934號），及移送併辦（94年度毒偵字第2342號）
，被告就被訴事實為有罪之陳述，本院裁定行簡式審判程序，判
決如下：
    主  文
甲○○連續施用第一級毒品，處有期徒刑捌月，扣案殘留第一級
毒品海洛因之注射針筒壹支沒收銷燬，扣案之注射針筒壹支沒收
。
    事  實
一、甲○○前曾於民國91年間因施用毒品案件，經本院以91年度
    毒聲字第1527號裁定送觀察、勒戒後，認無繼續施用毒品之
    傾向，由臺灣屏東地方法院檢察署檢察官於92年1 月7 日，
    以92年度毒偵字第18號不起訴處分確定，並於92年1 月8 日
    觀察、勒戒執行完畢釋放。詎其猶不知悛悔，於觀察、勒戒
    執行完畢釋放後5 年內，復基於施用第一級毒品海洛因之概
    括犯意，自94年4 月中旬某日起，至同年7 月21日20時許止
    ，在屏東縣內埔鄉龍潭村通霄巷51號住處內及其住處附近之
    某寺廟廁所內，以將第一級毒品海洛因加水再以注射針筒注
    入體內之方式，約2 天施用第一級毒品海洛因1 次之頻率，
    連續施用第一級毒品海洛因多次，於94年7 月22日9 時10分
    許，為警持搜索票在屏東縣內埔鄉龍潭村通霄巷51號查獲，
    並扣得其所有之注射針筒1 支；其經警採尿由臺灣屏東地方
    法院檢察署檢察官於同日飭回後，至94年9 月6 日10時許止
    ，復承前揭施用第一級毒品海洛因之概括犯意，在上址，以
    上述方式、頻率，連續施用第一級毒品海洛因多次，嗣於同
    年月9 日8 時10分許，為警持搜索票在屏東縣內埔鄉龍潭村
    通霄巷51號查獲，並扣得殘留第一級毒品海洛因之注射針筒
    1 支。
二、案經屏東縣警察局潮州分局報請臺灣屏東地方法院檢察署檢
    察官偵查起訴及移送併辦。
    理  由
一、本件被告甲○○所犯係死刑、無期徒刑、最輕本刑為3 年以
    上有期徒刑以外之罪，其於準備程序中就被訴事實為有罪之
    陳述，經法官告知簡式審判程序之旨，並聽取檢察官、被告
    之意見後，本院認為適宜由受命法官獨任進行簡式審判程序
    ，合先敘明。
二、上揭事實，業據被告甲○○於警詢時、偵查中及本院審理時
    坦承不諱，並有注射針筒2 支扣案可稽，且被告為警分別於
    94年7 月22日10時30分、同年9 月9 日9 時30分所採集之尿
    液檢體，經送請臺灣檢驗科技股份有限公司以酵素免疫分析
    法及氣相層析質譜儀法檢驗，結果均呈嗎啡陽性反應，有該
    公司之濫用藥物尿液檢驗報告2 紙（見94年度毒偵字第1934
    號卷第13頁、本院卷第15頁）在卷足憑，再為警於94年9 月
    9 日扣案之注射針筒1 支，經屏東縣警察局潮州分局以臺灣
    尖端先進生技醫藥公司製造之毒品簡易快速篩檢試劑檢驗，
    確有第一級毒品海洛因成分殘留，有該分局毒品類初步檢驗
    結果報告表1 紙（見潮警刑字第0940002595號卷）附卷可稽
    ，堪信被告上開自白確與事實相符。又被告先前如事實欄所
    載，其於91年間因施用毒品案件，經本院以91年度毒聲字第
    1527號裁定送觀察、勒戒後，認無繼續施用毒品之傾向，由
    臺灣屏東地方法院檢察署檢察官於92年1 月7 日，以92年度
    毒偵字第18號不起訴處分確定，並於92年1 月8 日觀察、勒
    戒執行完畢釋放等節，有臺灣屏東地方法院檢察署檢察官92
    年度毒偵字第18號不起訴處分書、臺灣高等法院被告前案紀
    錄表及全國施用毒品案件紀錄表各1 份在卷足憑，本件事證
    已臻明確，被告於觀察、勒戒執行完畢釋放後，5 年內再犯
    本件連續施用第一級毒品海洛因之犯行洵堪認定。
三、查海洛因為毒品危害防制條例第2 條第2 項第1 款明定之第
    一級毒品，不得持有及施用，核被告甲○○所為，係犯毒品
    危害防制條例第10條第1 項之施用第一級毒品罪。其施用前
    持有第一級毒品海洛因之低度行為，應為其施用第一級毒品
    海洛因之高度行為所吸收，不另論罪。其先後多次施用第一
    級毒品海洛因犯行，時間緊接、犯罪構成要件相同，顯然基
    於概括犯意反覆為之，為連續犯，應依刑法第56條之規定論
    以一罪，並依法加重其刑。檢察官雖僅就被告自94年7 月21
    日往前回溯約2 、3 月前之某日起，至同年7 月21日20時許
    止，所為之連續施用第一級毒品海洛因犯行部分提起公訴，
    惟被告其餘如事實欄所載之多次施用第一級毒品海洛因犯行
    ，與原起訴論罪之施用第一級毒品海洛因犯行部分，既具有
    連續犯之裁判上一罪關係，依審判不可分原則，乃為起訴效
    力所及，本院自得併予審判。爰審酌被告前經觀察、勒戒後
    ，仍未戒斷其施用毒品之惡習，並參酌其素行狀況、犯罪之
    動機、目的、手段、所生戕害其身心情形及犯罪後坦承犯行
    ，態度尚非惡劣等一切情狀，量處如主文所示之刑，以資懲
    儆。
四、扣案之殘留第一級毒品海洛因之注射針筒1 支，含有不可析
    離之第一級毒品海洛因，已如上述，自應依毒品危害防制條
    例第18條第1 項前段予以沒收銷燬之；另扣案之注射針筒1
    支，係被告甲○○所有，供其施用第一級毒品海洛因犯行所
    用之物，業據其供明在卷，應依刑法第38條第1 項第2 款之
    規定，宣告沒收之。
據上論斷，應依刑事訴訟法第299 條第1 項前段、第273 條之1
第1 項，毒品危害防制條例第10條第1 項、第18條第1 項前段，
刑法第11條、第56條、第38條第1 項第2 款，判決如主文。
本案經檢察官葉容芳到庭執行職務。
中　　華　　民　　國　　94　　年　　11　　月　　4 　　日
                  刑事第五庭    法  官  林家聖
以上正本證明與原本無異。
如不服本判決應於收受本判決送達後10日內向本院提出上訴書狀
，其未敘述上訴理由者，並得於提起上訴後10日內向本院補提理
由書狀（均須按他造當事人之人數附繕本）「切勿逕送上級法院
」
                                書記官  莊正彬
中　　華　　民　　國　　94　　年　　11　　月　　4 　　日
附錄本判決論罪科刑法條：
毒品危害防制條例第10條第1項
施用第一級毒品者，處 6 月以上 5 年以下有期徒刑。
